臺灣新竹地方法院交通事件裁定　　　　 96年度交聲字第228號
原處分機關　交通部公路總局新竹區監理所
異　議　人　甲○○
即受處分人
上列異議人因違反道路交通管理處罰條例案件，對於交通部公路
總局新竹區監理所中華民國96年8月3日所為之竹監營字第裁50-U
00000000號裁決處分，聲明異議，本院裁定如下：
    主  文
異議駁回。
    理  由
一、按受處分人，不服第8 條主管機關所為之處罰，得於接到裁
    決書之翌日起20日內，向管轄地方法院聲明異議，又交通法
    庭認為聲明異議無理由者，應以裁定駁回之，道路交通管理
    處罰條例第87條第1 項、道路交通案件處理辦法第19條分別
    定有明文。次按，汽車駕駛人，駕車在鐵路平交道不遵守看
    守人員之指示，或遮斷器開始放下，或警鈴已響、閃光號誌
    已顯示，仍強行闖越者，處新臺幣（下同）6,000元以上12,
    000 元以下罰鍰；汽車駕駛人駕駛汽車違反道路交通管理處
    罰條例第54條規定者，除依原條款處罰鍰外，記違規點數 3
    點，並應接受道路交通安全講習，道路交通管理處罰條例第
    54 條第1款、第63條第1項第3款、第24條第1項第4款分別定
    有明文。
二、原處分意旨略以：聲明異議人即受處分人駕駛車牌號碼XX -
    988 號營業遊覽大客車，於民國96年5月4日16時19分許在桃
    園東鶯里平交道處，因在遮斷器開始放下時，闖平交道，為
    原舉發單位即內政部警政署鐵路警察局填掣鐵警行字第U000
    00000 號舉發違反道路交通管理事件通知單，逕行舉發異議
    人「遮斷器開始放下，闖平交道」，嗣異議人於應到案日期
    前，向原處分機關提出陳述，由原處分機關函請原舉發單位
    調查，仍認其有前揭違規行為，而依道路交通管理處罰條例
    第54條第1款規定，於96年8月3日以竹監營字第裁50-U00000
    000號違反道路交通管理事件裁決書裁處異議人罰鍰9,000元
    ，並記違規點數3點，並應接受道路交通安全講習。
三、聲明異議意旨略以：異議人即受處分人於舉發當時，行於桃
    園東鶯里平交道，因正向車道鋪柏油路面，被迫行駛逆向車
    道，致遮斷器、警鈴設於對向，駕駛人不易察覺，又遊覽車
    車身長約12米，逆向過平交道對用路人、乘客均相當危險。
    填掣違規通知單之鐵路警察並不知當時施工情形，平交道施
    工又未請專人指揮交通，實屬危險等語。
四、經查：
(一)、異議人於96年5月4日16時19分許，駕駛車牌號碼XX-988號營
    業大客車，行經桃園東鶯里平交道處時，於警鈴已響，閃光
    號誌已顯示，遮斷器開始放下之際，闖平交道等情，為異議
    人所不否認，且有採證照片2 幀附卷可稽，參以舉發員警指
    稱：「XX-988號營業大客車於96年5月4日16時19分在該平交
    道警鈴已響、閃光號誌已顯示，遮斷器已啟動，仍強行闖越
    該平交道，其違規事實明確，經監視錄影器查證，警員方俊
    龍於96年7月2日以鐵警行字第U00000000 號違規單逕行舉發
    」等語綦祥，有內政部警政署鐵路警察局第一警務段96年 9
    月10日鐵壹警行字第0960005489號函足佐，故異議人確有於
    前揭時地，於警鈴已響，閃光號誌已顯示，遮斷器開始放下
    時，闖平交道之違規行為，堪以認定。
(二)、按鐵路平交道設有警鈴及閃光號誌者，警鈴已響、閃光號誌
    已顯示，駕駛人應暫停俟火車通過後，看、聽鐵路兩方確無
    火車駛來，始得通過，道路交通安全規則第104第1項第2 款
    定有明文。次按，自動遮斷機依下列規定調整，１、遮斷機
    之關閉動作，應在警報動作開始後，6秒至8秒啟動。２、遮
    斷機之關閉動作時間，應在6秒至10秒以內，開放時間應在1
    2秒以內，臺灣鐵路管理局號誌裝置養護檢查作業程序第291
    條亦有規定，且有內政部警政署鐵路警察局第一警務段96年
    9 月10日鐵壹警行字第0960005489號函在卷可參，揆諸上開
    所示，足見平交道警鈴響起，閃光號誌顯示後約6秒至8秒，
    遮斷器始行放下甚明。惟觀之卷附採證照片2 幀，分別係上
    揭時地異議人駕駛車牌號碼XX-988號營業大客車於遮斷器啟
    動後5秒、5.6秒所攝。復參諸前開所述，遮斷器啟動後5 秒
    、5.6 秒，分別係警鈴響起、閃光號誌顯示後約11秒至11.6
    秒、13秒至13.6秒，足認異議人於通過平交道前應有充分時
    間辨認警鈴響起、閃光號誌顯示，然其猶仍執意前行通過該
    平交道，故異議人辯稱因正向車道鋪柏油路面，被迫行駛逆
    向車道，致遮斷器、警鈴設於對向，駕駛人不易察覺，尚無
    可採。
(三)、至異議人另辯稱因正向車道鋪柏油路面，被迫行使逆向車道
    ，平交道施工又未請專人指揮交通，實屬危險云云。惟依內
    政部警政署鐵路警察局第一警務段向臺北工務段桃園工務分
    駐所各道班工作日報表查詢得知96年5月4日0 時至4時於44K
    （公里）+600-700（公尺）西線施工，而東鶯里平交道地點
    在48K（公里）+800-850 （公尺），兩者相差4K（公里）加
    200-150 （公尺），足認違規地點與施工地點距離甚遠，是
    以異議人所辯因平交道道路施工致生本件違規，亦無可採，
    況縱認異議人所述為真，惟此乃屬行政機關道路施工配套措
    施使否完善之問題，亦與本件違規事實無涉，自難採為對異
    議人有利之認定，附此敘明。
五、綜上，原處分機關對異議人之前揭違規行為，依道路交通管
    理處罰條例第54條第1 款及違反道路交通管理事件統一裁罰
    標準及處理細則所訂之違反道路交通管理事件統一裁罰標準
    表之規定裁處異議人罰鍰9,000 元，並依違反道路交通管理
    處罰條例63條第1項第3款記違規點數3點，又依第24條第1項
    第4 款，施以道路交通安全講習，並無不合，本件異議為無
    理由，應予駁回。
六、應依道路交通案件處理辦法第19條，裁定如主文。
中　　華　　民　　國　　96　　年　　10　　月　　17　　日
                  交通法庭法　官  楊數盈
以上正本證明與原本無異。
如不服本裁定，應於裁定送達後5 日內向本院提出抗告狀。
                          書記官  謝國聖
中　　華　　民　　國　　96　　年　　10　　月　　17　　日
